Inventaris van het ongevallenarchief van de afdeling Luchtmacht Bedrijfveiligheid van de Chef Luchtmachtstaf en taakvoorgangers, 1946-1984 (1986)
Nationaal Archief, Den Haag
- Ongevallen en incidenten in 1959, 1959
  - Commando: C.L.V.; Onderdeel: 323 Squadron Leeuwarden; Datum ongeval: 1959-06-18; Plaats ongeval: Baan 6 vliegbasis leeuwarden; Soort ongeval: Landingsongeval; Vliegtuig: Hawker Hunter Mk IV N-160; Omschrijving: Klapband, 1842
  - Commando: C.L.V.; Onderdeel: Vliegdienst Squadron Twenthe; Datum ongeval: 1959-06-18; Plaats ongeval: Baan 6 vliegbasis Twenthe; Soort ongeval: Landingsongeval; Vliegtuig: Fokker S-14 L-13; Omschrijving: De staart te ver achterovergehaald, 1843
  - Commando: C.L.V.; Onderdeel: Instrumentvlucht Soesterberg; Datum ongeval: 1959-06-19; Plaats ongeval: Baan 10 vliegbasis Soesterberg; Soort ongeval: Startongeval; Vliegtuig: Fokker S-14 L-15; Omschrijving: Rechter klapband, 1845
  - Commando: C.L.V.; Onderdeel: S.D.I. Squadron Leeuwarden; Datum ongeval: 1959-06-19; Plaats ongeval: Baan 24 vliegbasis Leeuwarden; Soort ongeval: Landingsongeval; Vliegtuig: Hawker Hunter Mk IV N-186; Omschrijving: Remmen geblokkeerd en klapband, 1846
  - Commando: C.L.V.; Onderdeel: 298 Squadron Ypenburg; Datum ongeval: 1959-06-19; Plaats ongeval: Ten zuidwesten van legerplaats Budel; Soort ongeval: Vluchtongeval; Vliegtuig: Hiller H-23B O-35; Omschrijving: Jasje van servicedress in staartrotor, 1847
  - Commando: C.T.L.; Onderdeel: 315 Squadron Eindhoven; Datum ongeval: 1959-06-20; Plaats ongeval: Nabij Genderen; Soort ongeval: Vluchtongeval; Vliegtuig: Republic F-84F P-239; Omschrijving: Vogelaanvaring, 1848
  - Commando: C.L.V.; Onderdeel: 326 Squadron Woensdrecht; Datum ongeval: 1959-06-22; Plaats ongeval: Ten noordoosten van Goes; Soort ongeval: Vluchtongeval; Vliegtuig: Hawker Hunter Mk IV N-154; Omschrijving: Vogelaanvaring, 1849
  - Commando: C.T.L.; Onderdeel: 315 Squadron Eindhoven; Datum ongeval: 1959-06-23; Plaats ongeval: Ten noordwesten van Odingen; Soort ongeval: Vluchtongeval; Vliegtuig: Republic F-84F P-131; Omschrijving: Vogelaanvaring, 1850
  - Commando: C.L.V.; Onderdeel: Vliegdienst Squadron Leeuwarden; Datum ongeval: 1959-06-23; Plaats ongeval: Baan 29 vliegbasis Twenthe; Soort ongeval: Landingsongeval; Vliegtuig: North American Harvard IIB B-56; Omschrijving: Neusstand, 1851
  - Commando: C.L.V.; Onderdeel: Instructiegroep/Squadron Gilze-Rijen; Datum ongeval: 1959-06-26; Plaats ongeval: Baan 28 vliegbasis Gilze-Rijen; Soort ongeval: Landingsongeval; Vliegtuig: North American Harvard IIB B-40; Omschrijving: Onbekend, 1852
  - Commando: C.L.V.; Onderdeel: 299 Squadron Ypenburg; Datum ongeval: 1959-06-26; Plaats ongeval: Wisch (Varsseveld); Soort ongeval: Dodelijk ongeval: vluchtongeval; Vliegtuig: Piper-Cub L-21B R-101; Omschrijving: Motorstoring en controleverlies, 1959-1960; 4324
  - Commando: C.T.L.; Onderdeel: 306 Squadron Deelen; Datum ongeval: 1959-07-02; Plaats ongeval: Vliegbasis Deelen; Soort ongeval: Grondongeval; Vliegtuig: Republic F-84F P-22; Omschrijving: Explosie in starter, 1853
  - Commando: C.L.V.; Onderdeel: 299 Squadron Ypenburg; Datum ongeval: 1959-07-04; Plaats ongeval: Pijnacker; Soort ongeval: Vluchtongeval; Vliegtuig: Hiller H-23B O-25; Omschrijving: Cool-fan gebroken, 1854
  - Commando: C.L.O.; Onderdeel: Instructiegroep/Squadron Gilze-Rijen; Datum ongeval: 1959-07-07; Plaats ongeval: Vliegbasis Gilze-Rijen; Soort ongeval: Startongeval; Vliegtuig: Fokker S-11 E-12; Omschrijving: Met staartwiel taxilamp geraakt, 1855
  - Commando: C.L.V.; Onderdeel: 324 Squadron Leeuwarden; Datum ongeval: 1959-07-07; Plaats ongeval: Onbekend; Soort ongeval: Vluchtongeval; Vliegtuig: Hawker Hunter Mk VI N-209; Omschrijving: Vogelaanvaring, 1856
  - Commando: C.T.L.; Onderdeel: 314 Squadron Eindhoven; Datum ongeval: 1959-07-09; Plaats ongeval: Vliegbasis Leeuwarden; Soort ongeval: Grondongeval; Vliegtuig: Republic F-84F P-164; Omschrijving: Starter geëxplodeerd, 1857
  - Commando: C.T.L.; Onderdeel: 311 Squadron Volkel; Datum ongeval: 1959-07-09; Plaats ongeval: Vliegbasis Volkel; Soort ongeval: Grondongeval; Vliegtuig: Republic F-84F P-208; Omschrijving: I.p.v. startersknop knop van afwerpsysteem pylontanks ingedrukt, 1858
  - Commando: C.L.V.; Onderdeel: 298 Squadron Ypenburg; Datum ongeval: 1959-07-13; Plaats ongeval: Vliegbasis Ypenburg; Soort ongeval: Startongeval; Vliegtuig: Alouette II H-4; Omschrijving: Onbekend, 1859
  - Commando: C.L.V.; Onderdeel: 702 Squadron Twenthe; Datum ongeval: 1959-07-13; Plaats ongeval: Baan 24 vliegbasis Twenthe; Soort ongeval: Landingsongeval; Vliegtuig: North American Sabre F-86K Q-349; Omschrijving: Neuswiel ingeklapt, 1860
  - Commando: C.T.L.; Onderdeel: 312 Squadron Volkel; Datum ongeval: 1959-07-13; Plaats ongeval: Vliehors Range; Soort ongeval: Vluchtongeval; Vliegtuig: Republic F-84F P-153; Omschrijving: Ricochet, 1861
  - Commando: C.T.L.; Onderdeel: 312 Squadron Volkel; Datum ongeval: 1959-07-13; Plaats ongeval: Terschelling Range; Soort ongeval: Vluchtongeval; Vliegtuig: Republic F-84F P-230; Omschrijving: Tijdens skip bombing pylontank afgeworpen, 3011
  - Commando: C.L.V.; Onderdeel: 323 Squadron Leeuwarden; Datum ongeval: 1959-07-14; Plaats ongeval: D.A. 14 Inner Range; Soort ongeval: Vluchtongeval; Vliegtuig: Hawker hunter Mk IV N-193; Omschrijving: Rechter link-container onvoldoende geborgd, 1862
  - Commando: C.T.L.; Onderdeel: 315 Squadron Eindhoven; Datum ongeval: 1959-07-14; Plaats ongeval: Vliegbasis Eindhoven; Soort ongeval: Landingsongeval; Vliegtuig: Republic F-84F P-131; Omschrijving: Klapband, 1863
  - Commando: C.T.L.; Onderdeel: 315 Squadron Eindhoven; Datum ongeval: 1959-07-16; Plaats ongeval: Helchteren Range (België); Soort ongeval: Vluchtongeval; Vliegtuig: Republic F-84F P-131; Omschrijving: Ricochet, 1864
  - Commando: C.L.V.; Onderdeel: 323 Squadron Leeuwarden; Datum ongeval: 1959-07-16; Plaats ongeval: Terschelling Range; Soort ongeval: Vluchtongeval; Vliegtuig: Hawker Hunter Mk IV N-119; Omschrijving: Ricochet, 1865
  - Commando: C.L.V.; Onderdeel: S.D.I. Squadron Leeuwarden; Datum ongeval: 1959-07-16; Plaats ongeval: Rolbaan vliegbasis Leeuwarden; Soort ongeval: Grondongeval; Vliegtuig: Hawker Hunter Mk IV N-185; Omschrijving: Brand onder vliegtuig door teer, 1866
  - Commando: C.L.V.; Onderdeel: 323 Squadron Leeuwarden; Datum ongeval: 1959-07-17; Plaats ongeval: Dispersal IF Flight vliegbasis Leeuwarden; Soort ongeval: Grondongeval; Vliegtuig: Hawker Hunter Mk VII N-302; Omschrijving: Kerosine in afwateringsgoot in brand gevlogen, 1867
  - Commando: C.L.V.; Onderdeel: 323 Squadron Leeuwarden; Datum ongeval: 1959-07-20; Plaats ongeval: Boven vliegbasis Leeuwarden; Soort ongeval: Vluchtongeval; Vliegtuig: Hawker Hunter Mk IV N-141; Omschrijving: Motorbrand t.g.v. het wegvallen van de oliedruk, 1868
  - Commando: C.L.O.; Onderdeel: Instructiegroep/Squadron Gilze-Rijen; Datum ongeval: 1959-07-20; Plaats ongeval: Vliegbasis Gilze-Rijen; Soort ongeval: Landingsongeval; Vliegtuig: Fokker S-11 E-4; Omschrijving: Motor afgeslagen, 1869
  - Commando: C.L.V.; Onderdeel: Basisvlucht Soesterberg; Datum ongeval: 1959-07-21; Plaats ongeval: Hangar 3 vliegbasis Leeuwarden; Soort ongeval: Taxi-ongeval; Vliegtuig: Fokker S-14 L-15 en L-11; Omschrijving: Met vleugeltip tegen geparkeerde vliegtuig gereden, 1870
  - Commando: C.L.V.; Onderdeel: 323 Squadron Leeuwarden; Datum ongeval: 1959-07-21; Plaats ongeval: Nieuwkoop; Soort ongeval: Vluchtongeval; Vliegtuig: Hawker Hunter Mk VII N-309; Omschrijving: Vermoedelijk motorstoring, 1871
  - Commando: C.L.V.; Onderdeel: 326 Squadron Woensdrecht; Datum ongeval: 1959-07-21; Plaats ongeval: Ten noordwesten van Ypenburg; Soort ongeval: Vluchtongeval; Vliegtuig: Hawker Hunter Mk IV N-152; Omschrijving: Explosieve decompressie tijdens het uitvoeren van de interceptie, 1872
  - Commando: C.T.L.; Onderdeel: 312 Squadron Volkel; Datum ongeval: 1959-07-23; Plaats ongeval: Vliehors Range; Soort ongeval: Vluchtongeval; Vliegtuig: Republic F-84F P-106; Omschrijving: Vogelaanvaring, 1873
  - Commando: C.T.L.; Onderdeel: 312 Squadron Volkel; Datum ongeval: 1959-07-24; Plaats ongeval: Low level area 3; Soort ongeval: Vluchtongeval; Vliegtuig: Republic F-84F P-156; Omschrijving: Vogelaanvaring, 1874
  - Commando: C.L.V.; Onderdeel: 325 Squadron Soesterberg; Datum ongeval: 1959-07-24; Plaats ongeval: Noordoostpolder; Soort ongeval: Vluchtongeval; Vliegtuig: Hawker Hunter Mk VI N-272; Omschrijving: Vogelaanvaring, 1875
  - Commando: C.T.L.; Onderdeel: 312 Squadron Volkel; Datum ongeval: 1959-07-24; Plaats ongeval: Low level area 3; Soort ongeval: Vluchtongeval; Vliegtuig: Republic F-84F P-107; Omschrijving: Vogelaanvaring, 1876
  - Commando: C.L.V.; Onderdeel: S.D.I. Squadron Leeuwarden; Datum ongeval: 1959-07-24; Plaats ongeval: Ten noorden van Ameland; Soort ongeval: Vluchtongeval; Vliegtuig: Hawker Hunter Mk IV N-188; Omschrijving: Getroffen door een kogel van een Sabre F-86K, 1877
  - Commando: C.T.L.; Onderdeel: 312 Squadron Volkel; Datum ongeval: 1959-07-24; Plaats ongeval: Vliehors Range; Soort ongeval: Vluchtongeval; Vliegtuig: Republic F-84F P-232; Omschrijving: Ricochet, 1878
  - Commando: C.T.L.; Onderdeel: 306 Squadron Deelen; Datum ongeval: 1959-07-29; Plaats ongeval: Baan 20 vliegbasis Deelen; Soort ongeval: Landingsongeval; Vliegtuig: Republic F-84F P-19; Omschrijving: I.p.v. darg-check handle het emergency brake handle gebruikt, 1879
  - Commando: C.T.L.; Onderdeel: 315 Squadron Eindhoven; Datum ongeval: 1959-07-30; Plaats ongeval: Vliehors Range; Soort ongeval: Vluchtongeval; Vliegtuig: Republic F-84F P-269; Omschrijving: Ricochet, 1880
  - Commando: C.L.V.; Onderdeel: 299 Squadron Ypenburg; Datum ongeval: 1959-07-31; Plaats ongeval: Vliegbasis Ypenburg; Soort ongeval: Landingsongeval; Vliegtuig: Hiller H-23B O-8; Omschrijving: Te harde landing, 1881
  - Commando: C.L.V.; Onderdeel: Instructiegroep/Squadron Gilze-Rijen; Datum ongeval: 1959-08-01; Plaats ongeval: Baan 29 vliegbasis Gilze-Rijen; Soort ongeval: Landingsongeval; Vliegtuig: North American Harvard IIB B-124; Omschrijving: Brand in carburator, 1882
  - Commando: C.T.L.; Onderdeel: 312 Squadron Volkel; Datum ongeval: 1959-08-03; Plaats ongeval: Vliehors Range; Soort ongeval: Vluchtongeval; Vliegtuig: Republic F-84F P-132; Omschrijving: Ricochet, 1883
  - Commando: C.L.V.; Onderdeel: 323 Squadron Leeuwarden; Datum ongeval: 1959-08-03; Plaats ongeval: Baan 24 vliegbasis Leeuwarden; Soort ongeval: Startongeval; Vliegtuig: Hawker Hunter Mk IV N-192; Omschrijving: Motorstoring, 1884
  - Commando: C.L.V.; Onderdeel: 323 Squadron Leeuwarden; Datum ongeval: 1959-08-04; Plaats ongeval: Baan 28 vliegbasis Leeuwarden; Soort ongeval: Landingsongeval; Vliegtuig: Hawker Hunter Mk IV N-131; Omschrijving: Klapband, 1885
  - Commando: C.T.L.; Onderdeel: 312 Squadron Volkel; Datum ongeval: 1959-08-04; Plaats ongeval: Vliegbasis Volkel; Soort ongeval: Startongeval; Vliegtuig: Republic F-84F P-102; Omschrijving: Pylontank afgeworpen in de start, 1886
  - Commando: C.L.V.; Onderdeel: 322 Squadron Leeuwarden; Datum ongeval: 1959-08-04; Plaats ongeval: Vliegbasis Valkenburg; Soort ongeval: Landingsongeval; Vliegtuig: Hawker Hunter Mk VI N-291; Omschrijving: Harde landing op rand van landingsbaan, 1887
  - Commando: C.T.L.; Onderdeel: 311 Squadron Volkel; Datum ongeval: 1959-08-04; Plaats ongeval: Ten noorden van Texel; Soort ongeval: Vluchtongeval; Vliegtuig: Republic F-84F P-300; Omschrijving: Tijdens lapsrun doffe klap gehoord waarna motor is vastgelopen tijdens landing, 1888
  - Commando: C.L.V.; Onderdeel: 700 Squadron Twenthe; Datum ongeval: 1959-08-05; Plaats ongeval: Baan 24 vliegbasis Leeuwarden; Soort ongeval: Landingsongeval; Vliegtuig: North American Sabre F-86K Q-317; Omschrijving: Vergeten wielen neer te laten (buiklanding), 1889
  - Commando: C.L.V.; Onderdeel: 702 Squadron Twenthe; Datum ongeval: 1959-08-05; Plaats ongeval: Baan 28 vliegbasis Leeuwarden; Soort ongeval: Landingsongeval; Vliegtuig: North American Sabre F-86K Q-299; Omschrijving: Klapband, 1890
  - Commando: C.T.L.; Onderdeel: 312 Squadron Volkel; Datum ongeval: 1959-08-06; Plaats ongeval: Baan 5 vliegbasis Ypenburg; Soort ongeval: Landingsongeval; Vliegtuig: Republic F-84F P-153; Omschrijving: Hydraulische storing, 1891
  - Commando: C.T.L.; Onderdeel: 299 Squadron Ypenburg; Datum ongeval: 1959-08-08; Plaats ongeval: Airstrip Les Fagettes Ussel (Frankirjk); Soort ongeval: Landingsongeval; Vliegtuig: Piper-Cub L-21B R-151; Omschrijving: In de uitloop te sterk afgeremd, 1892
  - Commando: C.L.V.; Onderdeel: 323 Squadron Leeuwarden; Datum ongeval: 1959-08-10; Plaats ongeval: Baan 6 vliegbasis Leeuwarden; Soort ongeval: Landingsongeval; Vliegtuig: Hawker Hunter Mk IV N-157; Omschrijving: Voor de baan geland en gesprongen, 1893
  - Commando: C.L.O.; Onderdeel: Basisvlucht Woensdrecht; Datum ongeval: 1959-08-10; Plaats ongeval: Vliegbasis Woensdrecht; Soort ongeval: Taxi-ongeval; Vliegtuig: North American Harvard IIB B-74; Omschrijving: Tegen obstakel gereden, 1894
  - Commando: C.T.L.; Onderdeel: 315 Squadron Eindhoven; Datum ongeval: 1959-08-10; Plaats ongeval: Vliehors Range; Soort ongeval: Vluchtongeval; Vliegtuig: Republic F-84F P-192; Omschrijving: Ricochet, 1895
  - Commando: C.T.L.; Onderdeel: 315 Squadron Eindhoven; Datum ongeval: 1959-08-10; Plaats ongeval: Terschelling Range; Soort ongeval: Vluchtongeval; Vliegtuig: Republic F-84F P-268; Omschrijving: Ricochet, 1896
  - Commando: C.T.L.; Onderdeel: 314 Squadron Eindhoven; Datum ongeval: 1959-08-10; Plaats ongeval: Vliegbasis Eindhoven; Soort ongeval: Landingsongeval; Vliegtuig: Republic F-84F P-229; Omschrijving: Klapband, 1897
  - Commando: C.T.L.; Onderdeel: 311 Squadron Volkel; Datum ongeval: 1959-08-13; Plaats ongeval: Baan 10 vliegbasis Soesterberg; Soort ongeval: Vluchtongeval; Vliegtuig: Republic F-84F P-261; Omschrijving: Motor vastgelopen, 1898
  - Commando: C.L.V.; Onderdeel: 323 Squadron Leeuwarden; Datum ongeval: 1959-08-13; Plaats ongeval: Baan 10 vliegbasis Soesterberg; Soort ongeval: Startongeval; Vliegtuig: Hawker Hunter Mk IV N-194; Omschrijving: Barrier engagement. Start afgebroken, 1899
  - Commando: C.L.V.; Onderdeel: Instrumentvlucht Soesterberg; Datum ongeval: 1959-08-14; Plaats ongeval: Baan 28 vliegbasis Soesterberg; Soort ongeval: Vluchtongeval; Vliegtuig: Hawker Hunter Mk VII N-308; Omschrijving: Toegangsluik tot hydraulische handpomp verloren, 1900
  - Commando: C.T.L.; Onderdeel: 312 Squadron Volkel; Datum ongeval: 1959-08-14; Plaats ongeval: Vliehors Range; Soort ongeval: Vluchtongeval; Vliegtuig: Republic F-84F P-156; Omschrijving: Ricochet, 1901
  - Commando: C.T.L.; Onderdeel: 311 Squadron Volkel; Datum ongeval: 1959-08-14; Plaats ongeval: Omgeving Uden (Noord Brabant); Soort ongeval: Vluchtongeval; Vliegtuig: Republic F-84F P-174; Omschrijving: Oefenbom verloren, 1902
  - Commando: C.L.O.; Onderdeel: Instructiegroep/Squadron Woensdrecht; Datum ongeval: 1959-08-17; Plaats ongeval: Het oude veld van vliegbasis Woensdrecht; Soort ongeval: Vluchtongeval; Vliegtuig: Lockheed T-33 TR-31; Omschrijving: Linker tip-tank niet gevoed en afgeworpen, 1903
  - Commando: C.T.L.; Onderdeel: 315 Squadron Eindhoven; Datum ongeval: 1959-08-18; Plaats ongeval: Dümmersee (Duitsland); Soort ongeval: Vluchtongeval; Vliegtuig: Republic F-84F P-270; Omschrijving: Vogelaanvaring, 1904
  - Commando: C.L.V.; Onderdeel: 326 Squadron Woensdrecht; Datum ongeval: 1959-08-19; Plaats ongeval: Ten westnoordwesten van Hulst; Soort ongeval: Vluchtongeval; Vliegtuig: Hawker Hunter Mk IV N-121; Omschrijving: Vogelaanvaring, 1905
  - Commando: C.L.O.; Onderdeel: Basisvlucht Woensdrecht; Datum ongeval: 1959-08-20; Plaats ongeval: Zweefvliegcentrum Terlet; Soort ongeval: Grondongeval; Vliegtuig: De Havilland Tiger Moth II A-30; Omschrijving: Neusstand, 1906
  - Commando: C.T.L.; Onderdeel: 312 Squadron Volkel; Datum ongeval: 1959-08-21; Plaats ongeval: Baan 24 vliegbasis Volkel; Soort ongeval: Landingsongeval; Vliegtuig: Republic F-84F P-132; Omschrijving: In aanraking met telereportingputje. Neuswiel ingeklapt, 1907
  - Commando: Onbekend; Onderdeel: 314 Squadron Eindhoven; Datum ongeval: 1959-08-25; Plaats ongeval: Baan 26 vliegbasis Eindhoven; Soort ongeval: Landingsongeval; Vliegtuig: Republic F-84F P-221; Omschrijving: Klapband, 1908
  - Commando: C.L.V.; Onderdeel: D.V.V.M. Gilze-Rijen; Datum ongeval: 1959-08-26; Plaats ongeval: Ten noordwesten van Zaltbommel; Soort ongeval: Vluchtongeval; Vliegtuig: Fokker S-14 L-7; Omschrijving: Linker schietstoel omhoog gekomen tijdens testvlucht, 1909
  - Commando: C.L.V.; Onderdeel: 701 Squadron Twenthe; Datum ongeval: 1959-08-26; Plaats ongeval: Baan 24 vliegbasis Twenthe; Soort ongeval: Landingsongeval; Vliegtuig: North American Sabre F-86K Q-288; Omschrijving: Klapband, 1911
  - Commando: C.L.V.; Onderdeel: 701 Squadron Twenthe; Datum ongeval: 1959-08-28; Plaats ongeval: Baan 24 vliegbasis Twenthe; Soort ongeval: Landingsongeval; Vliegtuig: North American Sabre F-86K Q-291; Omschrijving: Klapband, 1912
  - Commando: C.T.L.; Onderdeel: 312 Squadron Volkel; Datum ongeval: 1959-08-31; Plaats ongeval: Terschelling Range; Soort ongeval: Vluchtongeval; Vliegtuig: Republic F-84F P-157; Omschrijving: Door opspattend zand en grind van voorganger gevlogen, 1913
  - Commando: C.L.O.; Onderdeel: Instructiegroep/Squadron Gilze-Rijen; Datum ongeval: 1959-09-01; Plaats ongeval: Biesbosch; Soort ongeval: Vluchtongeval; Vliegtuig: North American Harvard IIB B-94; Omschrijving: Olielekkage door breuk van tuimelaar deksel, 1914
  - Commando: C.L.V.; Onderdeel: 299 Squadron Ypenburg; Datum ongeval: 1959-09-01; Plaats ongeval: Strip Oldebroek; Soort ongeval: Landingsongeval; Vliegtuig: Piper-Cub L-18C R-37; Omschrijving: Opstaande staak geraakt, 1915
  - Commando: C.L.V.; Onderdeel: 324 Squadron Leeuwarden; Datum ongeval: 1959-09-02; Plaats ongeval: Tussen Woensdrecht en Roozendaal; Soort ongeval: Vluchtongeval; Vliegtuig: Hawker Hunter Mk VI N-212; Omschrijving: Hood verloren, 1916
  - Commando: C.L.V.; Onderdeel: 701 Squadron Twenthe; Datum ongeval: 1959-09-02; Plaats ongeval: Omgeving Nijkerk; Soort ongeval: Vluchtongeval; Vliegtuig: North American Sabre F-86K Q-310; Omschrijving: Vliegersfout, 1917
  - Commando: C.L.V.; Onderdeel: 325 Squadron Soesterberg; Datum ongeval: 1959-09-02; Plaats ongeval: Wieringermeerpolder; Soort ongeval: Vluchtongeval; Vliegtuig: Hawker Hunter Mk VI N-251; Omschrijving: Vogelaanvaring, 1918
  - Commando: C.L.V.; Onderdeel: Basisvlucht Ypenburg; Datum ongeval: 1959-09-03; Plaats ongeval: Baan 5 vliegbasis Ypenburg; Soort ongeval: Landingsongeval; Vliegtuig: Fokker S-14 L-14; Omschrijving: Vergeten de drukremmen te selecteren, 1919
  - Commando: C.L.V.; Onderdeel: Vliegdienst Squadron Gilze-Rijen; Datum ongeval: 1959-09-03; Plaats ongeval: Vliegbasis Gilze-Rijen; Soort ongeval: Landingsongeval; Vliegtuig: North American Harvard IIB B-108; Omschrijving: Alleen rechter wiel kon in geborgde toestand worden gebracht (buiklanding), 1920
  - Commando: C.L.V.; Onderdeel: 324 Squadron Leeuwarden; Datum ongeval: 1959-09-04; Plaats ongeval: Boven het IJsselmeer; Soort ongeval: Vluchtongeval; Vliegtuig: Hawker Hunter Mk VI N-206; Omschrijving: Vogelaanvaring, 1921
  - Commando: C.L.O.; Onderdeel: Instructiegroep/Squadron Gilze-Rijen; Datum ongeval: 1959-09-04; Plaats ongeval: Ten noorden van Waalwijk; Soort ongeval: Vluchtongeval; Vliegtuig: North American Harvard IIB B-94; Omschrijving: Sterke rookontwikkeling onder motorkap, 1922
  - Commando: C.L.V.; Onderdeel: 701 Squadron Twenthe; Datum ongeval: 1959-09-07; Plaats ongeval: Baan 6 vliegbasis Twenthe; Soort ongeval: Landingsongeval; Vliegtuig: North American Sabre F-86K Q-244; Omschrijving: Rechter klapband, 1923
  - Commando: C.L.V.; Onderdeel: 322 Squadron Soesterberg; Datum ongeval: 1959-09-08; Plaats ongeval: Baan 10 vliegbasis Soesterberg; Soort ongeval: Startongeval; Vliegtuig: Hawker Hunter Mk VI N-243; Omschrijving: Te lage jet-pipe temperatuur, 1939
  - Commando: C.T.L.; Onderdeel: 314 Squadron Eindhoven; Datum ongeval: 1959-09-10; Plaats ongeval: Baan 8 vliegbasis Eindhoven; Soort ongeval: Landingsongeval; Vliegtuig: Republic F-84F P-276; Omschrijving: Klapband, 1924
  - Commando: C.L.V.; Onderdeel: 298 Squadron Ypenburg; Datum ongeval: 1959-09-10; Plaats ongeval: Omgeving Munsterlage (Duitsland); Soort ongeval: Vluchtongeval; Vliegtuig: Hiller H-23B O-12; Omschrijving: Slipkoppeling gebroken, 1925
  - Commando: C.T.L.; Onderdeel: 312 Squadron Volkel; Datum ongeval: 1959-09-11; Plaats ongeval: Vliehors Range; Soort ongeval: Vluchtongeval; Vliegtuig: Republic F-84F P-126; Omschrijving: Ricochet, 1926
  - Commando: C.T.L.; Onderdeel: 314 Squadron Eindhoven; Datum ongeval: 1959-09-11; Plaats ongeval: Vliehors Range; Soort ongeval: Vluchtongeval; Vliegtuig: Republic F-84F P-226; Omschrijving: Ricochet, 1927
  - Commando: C.T.L.; Onderdeel: 312 Squadron Volkel; Datum ongeval: 1959-09-11; Plaats ongeval: Ten noorden van Bunschoten; Soort ongeval: Vluchtongeval; Vliegtuig: Republic F-84F P-137; Omschrijving: Waarschijnlijk kortsluiting in pylon systeem, 1928
  - Commando: C.T.L.; Onderdeel: Instructiegroep/Squadron Gilze-Rijen; Datum ongeval: 1959-09-14; Plaats ongeval: Baan 20-29 vliegbasis Gilze-Rijen; Soort ongeval: Landingsongeval; Vliegtuig: North American Harvard IIB B-192; Omschrijving: Met linker vleugeltip de grond geraakt, 1929
  - Commando: C.L.V.; Onderdeel: 702 Squadron Twenthe; Datum ongeval: 1959-09-14; Plaats ongeval: Baan 6 vliegbasis Twenthe; Soort ongeval: Landingsongeval; Vliegtuig: North American Sabre F-86K Q-336; Omschrijving: Linker klapband, 1930
  - Commando: C.L.V.; Onderdeel: 701 Squadron Twenthe; Datum ongeval: 1959-09-14; Plaats ongeval: Ten noordwesten van vliegbasis Twenthe; Soort ongeval: Vluchtongeval; Vliegtuig: North American Sabre F-86K Q-333; Omschrijving: Flaps beschadigd tijdens gevechtsformatie, 1931
  - Commando: C.L.O.; Onderdeel: Instructiegroep/Squadron Gilze-Rijen; Datum ongeval: 1959-09-15; Plaats ongeval: Baan 2 vliegbasis Gilze-Rijen; Soort ongeval: Landingsongeval; Vliegtuig: North American Harvard IIB B-17; Omschrijving: Vliegtuig tijdens landing weggelopen, 1932
  - Commando: C.L.V.; Onderdeel: 324 Squadron Leeuwarden; Datum ongeval: 1959-09-15; Plaats ongeval: Ten zuiden van Enschede; Soort ongeval: Vluchtongeval; Vliegtuig: Hawker Hunter Mk VI N-206; Omschrijving: Motorstoring, 1933
  - Commando: C.T.L.; Onderdeel: 315 Squadron Eindhoven; Datum ongeval: 1959-09-15; Plaats ongeval: Vliehors Range; Soort ongeval: Vluchtongeval; Vliegtuig: Republic F-84F P-240; Omschrijving: Vogelaanvaring, 1934
  - Commando: C.L.V.; Onderdeel: 299 Squadron Ypenburg; Datum ongeval: 1959-09-15; Plaats ongeval: Onbekend; Soort ongeval: Landingsongeval; Vliegtuig: Hiller H-23B O-23; Omschrijving: Slipkoppeling gebroken, 1935
  - Commando: C.T.L.; Onderdeel: 312 Squadron Volkel; Datum ongeval: 1959-09-16; Plaats ongeval: Laagvlieggebied Volkel; Soort ongeval: Vluchtongeval; Vliegtuig: Republic F-84F P-152; Omschrijving: Vogelaanvaring, 1936
  - Commando: C.T.L.; Onderdeel: 314 Squadron Eindhoven; Datum ongeval: 1959-09-16; Plaats ongeval: Boven de Moerdijkbrug; Soort ongeval: Vluchtongeval; Vliegtuig: Republic F-84F P-221; Omschrijving: Vogelaanvaring, 1937
  - Commando: C.T.L.; Onderdeel: 314 Squadron Eindhoven; Datum ongeval: 1959-09-16; Plaats ongeval: Boven de Moerdijkbrug; Soort ongeval: Vluchtongeval; Vliegtuig: Republic F-84F P-276; Omschrijving: Vogelaanvaring, 1938
  - Commando: C.T.L.; Onderdeel: 312 Squadron Volkel; Datum ongeval: 1959-09-17; Plaats ongeval: Ten oosten van Alhorn; Soort ongeval: Vluchtongeval; Vliegtuig: Republic F-84F P-255; Omschrijving: Turbinewiel beschadigd, 1940
  - Commando: C.T.L.; Onderdeel: 315 Squadron Eindhoven; Datum ongeval: 1959-09-17; Plaats ongeval: Onbekend; Soort ongeval: Vluchtongeval; Vliegtuig: Republic F-84F P-118; Omschrijving: Vogelaanvaring, 1941